【裁判字號】    88,訴,1745
【裁判日期】    891106
【裁判案由】    毒品危害防制條例
【裁判全文】
臺灣臺北地方法院刑事判決                        八十八年度訴字第一七四五號
    公  訴  人  臺灣臺北地方法院檢察署檢察官
    被      告  丙○○
    指定辯護人  甲○
右列被告因違反毒品危害防制條例案件，經檢察官提起公訴（八十八年度偵字第二二
三四六號），甲○判決如左：
    主  文
丙○○無罪。
    理  由
一、公訴意旨略以：被告丙○○（另犯施用第二級毒品部分業經裁定移送觀察、勒戒
    ）曾有違反修正前麻醉藥品管理條例、電信法等前科，最近一次於民國（以下同
    ）八十七年間，因違反修正前麻醉藥品管理條例案件，經甲○判處有期徒刑七月
    確定，於八十八年七月十二日執行完畢，仍不思悛悔。復與被告丁○○（尚未到
    案）共同基於販賣毒品之概括犯意聯絡，自八十八年九月間起，在臺北市○○○
    路十三巷七之二號被告丁○○租屋處，販賣數次第二級毒品安非他命予乙○○（
    另案審理中）施用。嗣被告曾國祥、丁○○於八十八年十月一日十八時許，為警
    在臺北市○○○路十三巷七號八樓查獲，並扣得被告曾國祥所有之第二級毒品大
    麻五包（淨重十五點三九公克）、安非他命二包（淨重十四點五公克）、安非他
    命吸食器一個、燈球吸食器一個、酒精燈一個，因認被告丙○○共同涉有毒品危
    害防制條例第四條第二項之販賣第二級毒品罪嫌云云。
二、按犯罪事實應依證據認定之，無證據不得推定其犯罪事實；又不能證明被告犯罪
    者，應諭知無罪之判決，刑事訴訟法第一百五十四條、第三百零一條第一項分別
    定有明文。訊據被告丙○○坦承經警查獲之上開毒品為其所有，然堅決否認有何
    販賣安非他命行為，辯稱被告丁○○係伊朋友，伊有時會去找被告丁○○，扣案
    之毒品係購買自行施用等語。而公訴人認被告丙○○與丁○○共同販賣毒品，無
    非僅以證人陳國棋之供述為依據云云。惟查：證人陳國棋於本案經傳拘未到庭，
    然其於警訊時係供稱，八十八年九月十三日在臺北市○○○路十三巷七之二號被
    告丁○○租屋處，向被告丁○○購買三兩安非他命，伊並不認識被告等語（參見
    偵查卷第十六頁）。於接受檢察官訊問時亦為相同之供述（同偵查卷第七十頁）
    。是依陳國棋之證詞，其僅向被告丁○○購買一次安非他命，並非如起訴書所載
    購買數次。且陳國棋並未供稱向被告丙○○購買安非他命，又稱不認識被告丙○
    ○。而被告丁○○自警訊至檢察官訊問時均堅稱並未販賣安非他命予陳國棋等語
    。故僅依陳國棋之證詞，不能證明被告丙○○有販賣安非他命犯行。至於被告丙
    ○○所遭查獲之毒品雖數量不少，然其本身有施用毒品惡習，曾於八十八年八月
    十七日經臺灣基隆地方法院裁定送觀察、勒戒，有臺灣高等法院檢察署刑案紀錄
    簡覆表覆卷可稽，此次亦經另案裁定移送觀察、勒戒，故被告丙○○隨身攜帶毒
    品以備施用，縱然數量稍多，然除毒品外，並未於被告丙○○身上或住處查獲販
    賣毒品所用之工具例如電子秤或販賣毒品所得之現金等物，且本次經查獲尚有安
    非他命吸食器、酒精燈等施用安非他命之器具，足認所遭查扣之毒品確有供其本
    身施用，故不能以被告丙○○攜帶稍多之毒品以此推測作為販賣之用。綜合上述
    ，依現存之證據，不能證明被告丙○○有公訴人所指之販賣毒品犯行，此外，無
    其他積極證據足以證明被告丙○○有何販賣毒品犯行，揆諸上開說明，應為無罪
    之諭知。
三、被告丁○○俟到案後另行審結。
四、據上論斷，應依刑事訴訟法第三百零一條第一項，判決如主文。
本案經檢察官張紹斌到庭執行職務。
中      華      民      國      八十九      年    十一    月    六      日
                                            臺灣臺北地方法院刑事第二庭
                                                法  官  曾  正  龍
右正本證明與原本無異。
如不服本判決，應於判決送達後十日內，向甲○提出上訴狀。
                                                書記官  彭  自  青
中      華      民      國      八十九      年    十一    月    三十    日


司法院資訊處製作；財團法人民間司法改革基金會備份。
